【裁判字號】    99,訴,564
【裁判日期】    990524
【裁判案由】    清償債務
【裁判全文】
臺灣桃園地方法院民事判決               99年度訴字第564號
原      告  元泰公寓大廈管理維護有限公司
法定代理人  丙○○
被      告  乙○○
            甲○○
上列當事人間請求清償債務事件，本院於民國99年5 月10日言詞
辯論終結，判決如下：
    主  文
被告乙○○應給付原告新台幣壹佰肆拾陸萬仟佰貳拾貳元及
自民國九十八年八月十五日起至清償日止，按週年利率百分之五
計算之利息。如對被告乙○○財產強制執行無效時，由被告甲○
○給付之。
訴訟費用由被告負擔。
本判決第一項於原告以新台幣肆拾捌萬柒仟柒佰柒拾伍元為被告
供擔保後，得假執行。
    事實及理由
一、原告起訴主張：被告甲○○原自民國97年5 月8 日起受僱於
    原告，並派駐於桃園縣蘆竹鄉太子太陽城社區，擔任行政助
    理乙職，負責收受該社區住戶繳交之管理費。嗣因被告甲○
    ○在任職期間侵占挪用社區管理基金共新台幣（下同）1,46
    3, 322元，遭該社區管理委員會發覺後，於98年6 月14 日
    離職。被告甲○○之夫即被告乙○○為免除被告甲○○被太
    子太陽城社區管理委員會追訴，遂於98年7 月間與原告商議
    ，向原告借款由原告代為償還太子太陽城社區管理基金，雙
    方約定，借款金額為1,463,322 元，以年利率5 ％計算利息
    ，自98年8 月15日起，每月為1 期，每期還款2 萬元，由被
    告乙○○按月匯入原告在台灣銀行東桃園分行之帳戶內，如
    有1 期未履行，即喪失期限利益，原告得請求被告乙○○清
    償全部借款，並由被告甲○○擔任保證人，此有借據為證等
    語。並聲明：除假執行擔保金額外，如主文所示。
二、被告2 人對原告主張之事實及請求之金額均不爭執，惟均抗
    辯稱：伊無力一次償還，希望可以分期清償云云。並聲明：
    原告之訴及假執行之聲請均駁回。
三、兩造不爭執事項：
（一）被告甲○○原自97年5 月8 日起受僱於原告，並派駐於桃
      園縣蘆竹鄉太子太陽城社區，擔任行政助理乙職，負責收
      受該社區住戶繳交之管理費。被告甲○○在任職期間侵占
      挪用社區管理基金共1,463, 322元。
（二）被告乙○○於98年7 月間與原告商議，向原告借款1,463,
      322 元，並由原告於98年7 月31日代為償還被告甲○○所
      侵占挪用之太子太陽城社區管理基金。雙方並約定，自98
      年8 月15日起，以年利率5 ％計算利息，每月為1 期，每
      期還款2 萬元，由被告乙○○匯入原告在台灣銀行東桃園
      分行之帳戶內，不足部分以貸款方式，於101 年7 月31日
      前須返還全部借款，如有1 期未按期履行即喪失期限權益
      ，原告得請求被告乙○○清償全部借款，並由被告甲○○
      擔任保證人。
（三）被告乙○○於向原告借款並簽訂借據後，並未分期償還任
      何借款，依約已喪失期限利益。
四、原告主張被告乙○○借款，並由被告甲○○擔任保證人，惟
    被告乙○○事後未清償分文借款，已喪失期限利益之事實，
    已為被告2 人所自認，並有原告所提出與所述相符之應徵人
    員履歷表、借據等影本為證，是原告之主張自為真實而可採
    信。
五、按被告乙○○向原告借款1,463, 322元，同意自98年8 月15
    日起，以年利率5 ％計算利息，每月為1 期，每期還款2 萬
    元，不足部分以貸款方式，於101 年7 月31日前須返還全部
    借款，如有1 期未按期履行，即喪失期限利益，原告得一次
    請求被告乙○○清償全部借款，並由被告甲○○擔任保證人
    等情，有被告2 人所不爭執之借據影本可憑。從而，原告本
    於前開借據之消費借貸及保證之法律關係請求被告乙○○應
    給付原告1,463, 322元及自98年8 月15日起至清償日止，按
    週年利率5 ％計算之利息。如對被告乙○○財產強制執行無
    效時，由被告甲○○給付之，為有理由，應予准許。
六、原告陳明願供擔保，請求宣告假執行，核無不合，茲酌定相
    當之擔保金額，予以准許。
七、結論：本件原告之訴為有理由，依民事訴訟法第78條、第85
    條第1項、第390 條第2 項，判決如主文。
中    華    民    國    99    年    5     月    24    日
                        民事第二庭  法  官  高明德
以上正本係照原本作成。
如對本判決上訴，須於判決送達後20日內向本院提出上訴狀。
中    華    民    國    99    年    5     月    25    日
                                    書記官  崔青菁

司法院資訊處製作；財團法人民間司法改革基金會備份。
